【裁判字號】    97,抗,111
【裁判日期】    970327
【裁判案由】    支付命令
【裁判全文】
臺灣高等法院臺中分院民事裁定           97年度抗字第111號
    抗  告  人  裕國冷凍冷藏股份有限公司
    法定代理人  乙○○
    相  對  人  甲○○
上列抗告人因與相對人間支付命令事件，對於民國96年12月04日
臺灣臺中地方法院96年度促字第77647 號裁定提起抗告，本院裁
定如下：
    主  文
抗告駁回。
抗告訴訟費用由抗告人負擔。
    理  由
一、本件抗告人向原法院聲請對相對人核發支付命令，經原法院
    就其中之一部分認抗告人之聲請於法不合，抗告人對之聲明
    異議應視為抗告，其抗告意旨略以：相對人持紅軍食品有限
    公司開立之支票12紙，金額共計壹仟壹佰柒拾伍萬伍仟捌佰
    參拾壹元；相對人並於交付上開支票時聲明保證給付且於上
    開12紙支票背書後交付聲明人俾為保證給付暨負連帶給付責
    任。相對人之背書行為係將上開支票交付聲明人之前，有證
    人莊清揚、蔡木盛之證明書可稽。因上開支票之到期日係於
    96年7月31日至96年8月30日之間，迄今已逾四個月之背書人
    追索期，如因誤會致本支付命令之請求駁回，則抗告人之債
    權將無從請求。為此具狀聲明異議並陳明事實，請賜更正本
    件支命令裁定及廢棄原裁定云云。
二、按應為抗告而誤為異議者，視為已提起抗告；應提出異議而
    誤為抗告者，視為已提出異議（民事訴訟法第495 條）。又
    按支付命令之聲請不合於民事訴訟法第508條至第511條之規
    定，或依聲請之意旨認債權人之請求為無理由者，法院應以
    裁定駁回之。且就該裁定不得聲明不服（民事訴訟法第513
    條）。再支付命令為裁定性質，如有誤寫、誤算或其他類此
    之顯然錯誤，依民事訴訟法第239條準用同法第232條規定，
    固得裁定更正之。惟支付命令係不經言詞辯論，亦不訊問債
    務人，債務人對於債權人之請求未必詳悉，僅以支付命令記
    載之內容，為決定應否異議之依據，故支付命令之裁定更正
    ，應以從支付命令本身之記載，一望而知之顯然錯誤者為限
    （司法院71廳民一字第353號函載研究意見參照）。
三、本件原法院認抗告人之聲請於法不合部分，係以抗告人即債
    權人純依票據法律關係聲請對相對人即債務人核發返還票款
    之支付命令，惟其據以請求之支票（票號 SJA0000000、SJA
    0000000-SJA0000000）等11紙為記名式票據，抗告人為票載
    受款人，依法應為該票據第一次之背書人，其餘背書人之背
    書應在第一次背書之後，依票據法第99條第2 項之規定，抗
    告人對該背書之後手無追索權，其請求於法不合，應予駁回
    。抗告人雖謂相對人之背書行為係於支票交付予抗告人之前
    所為之，且相對人於交付上開支票時亦聲明保證給付暨負連
    帶給付責任云云。惟此核屬實體爭執，應待實體訴訟解決之
    ，本件為非訟事件，無從審究。本件既非原法院裁定有誤寫
    、誤算或其他類此之顯然錯誤而聲請更正。是以本件抗告為
    無理由，應予駁回。
四、據上論結，本件抗告為無理由，依民事訴訟法第495條之1第
    1項、第449條第1項、第95條、第78條，裁定如主文。
中    華    民    國    97    年    3    月    27     日
                  民事第五庭   審判長法  官  林陳松
                                     法  官  王重吉
                                     法  官  古金男
以上正本係照原本作成。
不得再抗告。
                                     書記官  詹錫朋
中    華    民    國    97    年    3     月    27    日
                                                      Ａ


司法院資訊處製作；財團法人民間司法改革基金會備份。
